【裁判字號】    97,訴,1373
【裁判日期】    981030
【裁判案由】    違反毒品危害防制條例
【裁判全文】
臺灣臺南地方法院刑事判決              97年度訴字第1373號
公  訴  人  臺灣臺南地方法院檢察署檢察官
被      告  壬○○
指定辯護人  鄭淑子律師
上列被告因違反毒品危害防制條例案件，經檢察官提起公訴（97
年度營偵字第278、1216號），本院判決如下：
    主  文
壬○○犯如附表一編號1、2、3所示販賣第一級毒品罪，各處如
附表一編號1、2、3所示之刑；又犯如附表二編號1至6所示之販
賣第二級毒品罪（共十四罪），各處如附表二編號1至6所示之刑
；又犯意圖販賣而持有第一級毒品罪，處有期徒刑壹年，扣案第
一級毒品海洛因捌包（合計淨重零點柒伍公克），均沒收銷燬之
，空包裝袋捌只（總重貳點肆柒公克）沒收；又犯意圖販賣而持
有第二級毒品罪，處有期徒刑陸月，扣案第二級毒品安非他命肆
包（檢驗後淨重零點貳陸壹公克、零點零伍肆公克、零點零柒玖
公克、零點零玖柒公克），均沒收銷燬之，空包裝袋肆只沒收。
應執行有期徒刑捌年，販賣毒品所得財物共計新臺幣壹萬伍仟伍
佰元沒收，如全部或一部不能沒收時，以其財產抵償之，扣案第
一級毒品海洛因捌包（合計淨重零點柒伍公克）、第二級毒品安
非他命肆包（檢驗後淨重分別為零點貳陸壹公克、零點零伍肆公
克、零點零柒玖公克、零點零玖柒公克），均沒收銷燬之，空包
裝袋共計拾貳只沒收。
林瑋倩被訴附表四編號1、2之罪，均無罪。
    事  實
一、壬○○明知海洛因與安非他命係公告列為毒品危害防制條例
    第二條第二項第一、二款所管制之第一、二級毒品，具有成
    癮性、濫用性及對社會危害性，不得製造、運輸、販賣或意
    圖販賣而持有，竟為牟取不法利益，自民國（下同）96年12
    月間起至97年1月間及97年5月間，以其持用之0000000000 、
    0000000000號行動電話作為聯絡工具：
    (一)於附表一編號1至3所示時、地，販賣第一級毒品海洛因予
      丁○○、丙○○，其各次販賣時間、地點、販賣對象、交
      易方式與販賣所得詳如附表一編號1至3所示，合計販賣第
      一級毒品所得新台幣（下同）1,500元。
    (二)另於附表二編號1-6所示時、地，販賣第二級毒品安非他
      命予戊○○、甲○○、乙○○、辛○○等人，其各次販賣
      時間、地點、販賣對象、交易方式與販賣所得詳如附表二
      編號1至6所示，其中附表二編號6於97年5月間販賣辛○○
      之犯行共計九次，附表二編號1至6販賣第二級毒品之犯行
      共計十四次，合計販賣毒品所得14,000元。
二、壬○○於97年1月間，受不詳姓名成年友人委託代為購買海
    洛因，另為供自己施用安非他命所需，在台南縣佳里鎮○○
    路419號癸○○開設之「元吉機車行」，分別以3,000元及約
    4,000元之代價向癸○○購買第一級毒品海洛因與第二級毒
    品安非他命各一包，嗣聽聞不詳姓名之人洽詢購買毒品之訊
    息，遂分別萌生意圖販賣海洛因與安非他命之犯意，將上開
    購入之海洛因分裝成八包，另將上開購入施用剩餘之安非他
    命分裝成四包，伺機販賣而持有之。嗣未及著手販賣即為警
    於97年1月28日14時30分，在台南縣永康市○○○街STOP超
    商前，因另案對其拘提附帶搜索，在其大衣口袋內查獲上開
    海洛因八包（合計含袋重3.2公克，鑑驗淨重0.75公克）、
    安非他命四包（合計含袋重1.8公克，鑑驗後淨重分別為0.
    261公克、0.054公克、0.079公克與0.097公克）。
三、壬○○於上開事實查獲後向警方供出毒品來源癸○○，因而
    查獲癸○○涉嫌販賣第一、二級毒品犯行，業經檢察官提起
    公訴。
四、案經台南縣警察局學甲分局報告台灣台南地方法院檢察署檢
    察官偵查起訴。
    理  由
壹、証據能力部分：
一、按被告以外之人於偵查中向檢察官所為之陳述，除顯有不可
    信之情況者外，得為證據，刑事訴訟法第一百五十九條之一
    第二項定有明文。本案証人丙○○、庚○○、甲○○、乙○○、辛○○等人於檢察官偵查中之證言，均依刑事訴訟法第
    一百八十七條至一百八十九條之規定踐行具結程序，且無顯
    不可信之情事，依前揭規定，均有證據能力。
二、次按被告以外之人於審判外之陳述，雖不符前四條之規定，
    而經當事人於審判程序同意作為證據，法院審酌該言詞陳述
    或書面陳述作成時之情況，認為適當者，亦得為證據。當事
    人、代理人或辯護人於法院調查證據時，知有第一百五十九
    條第一項不得為證據之情形，而未於言詞辯論終結前聲明異
    議者，視為有前項之同意，刑事訴訟法第一百五十九條之五
    第一項、第二項亦定有明文。經查：本件被告、辯護人及檢
    察官於本院審理時對於証人丁○○、丙○○、庚○○、戊○○、甲○○、乙○○、辛○○等人警詢中供述筆錄之證據能
    力，均表示沒有意見，迄至本案言詞辯論終結，未據爭執其
    證據能力，並明示捨棄詰問上開證人（參見本院第一卷第
    195- 196頁準備程序筆錄、第二卷第21頁書狀、第46、49頁
    準備程序筆錄、），本院審酌上開證人警詢陳述筆錄，均係
    經其等同意接受詢問之情形下所為，於筆錄製作完成均據確
    認無訛後於筆錄上簽名，且無事證足認係公務員違法蒐證取
    得之證據，復經本院於審判期日依法進行調查、辯論，依前
    揭刑事訴訟法之規定，亦均具有證據能力。
三、又以下所援引之通訊監察譯文，業據檢察官提出台灣台南地
    方法院檢察署96年度己○瑞圓監字第2258號、96年度己○瑞
    讓監字第2440號、96年度己○瑞讓監續字第2596號通訊監察
    書、監察錄音帶六捲、光碟二片與各該通訊電話申設資料、
    通聯紀錄查詢單等以供佐證，審酌該通訊監察內容係警察機
    關依合法程序取得，譯文係依通訊內容轉載，具有相當真實
    性，認屬適當，被告與辯護人亦同意作為證據（本院第一卷
    第196頁），爰均列為本案之證據。
貳、有罪部分
甲、得心證之理由
一、附表一編號1部分（販賣海洛因予丁○○一次）
    訊之被告對於附表一編號1所示時、地，以500元之對價，販
    賣第一級毒品海洛因一小包予丁○○之事實，業於警詢、偵
    查與本院審理中自白不諱，核與證人丁○○警詢證述情節相
    符（參見警一卷第24-26頁）。證人丁○○於96年11月19 日
    以其使用之0000000000號行動電話與被告當時使用之
    0000000000號行動電話聯絡購買海洛因，以「男的、500就
    好」、「讓我先欠著」、「女的要下午、我只剩下一點點而
    已」、「到了、到小廟那邊」、「好」等暗語對話，有96年
    11月19日12時51分17秒、13時12分05秒與14時52分08秒通訊
    監察譯文三則、監察錄音帶附卷可資佐證（96年己○瑞圓監
    字第2258號通訊監察書與譯文，參見警一卷第42-44頁）。
    又台南縣警察局學甲分局於96年11月23日採丁○○尿液送驗
    結果，呈嗎啡陽性反應，亦有該分局採集尿液姓名對照表與
    長榮大學確認報告在卷可明（本院第一卷第149頁正、背面
    ），則丁○○確有為施用毒品之需求向被告購買海洛因之事
    實。綜上，被告此部分自白，與事證相符，所為附表一編號
    1販賣第一級毒品犯行，堪予認定。
二、附表一編號2、3部分（販賣海洛因予丙○○二次）
    訊之被告對於附表一編號2、3所示時地，分別以500元之對
    價，販賣第一級毒品海洛因各一小包予丙○○之事實，業於
    警詢、偵查與本院審理中自白不諱，核與證人丙○○於警詢
    、偵查中證述情節相符。證人丙○○於96年12月17日以其使
    用之0000000000號行動電話與被告當時使用之0000000000號
    行動電話聯絡購買海洛因，並以「男的」、「沒有」、「女
    的，你那邊有是嗎」、「是的」等語對話交易，亦有96年12
    月17日18時24分47秒通訊監察譯文一則（96年己○瑞讓監字
    第2440號通訊監察書）、丙○○通聯調閱查詢單、監察錄音
    帶附卷可資佐證（參見警一卷第38、41頁、警二卷第34、35
    頁）。證人丙○○經台南縣警察局學甲分局於97年1月28日
    採其尿液送驗結果，呈嗎啡陽性反應，有該分局採集尿液姓
    名對照表與長榮大學確認報告在卷可明（本院第一卷第150
    頁正、背面），足認證人丙○○確有為施用毒品之需求向被
    告購買海洛因之事實。從而，被告此部分自白，與事證無違
    ，所為附表一編號2、3販賣第一級毒品犯行，堪予認定。
三、附表二編號1部分（販賣安非他命予戊○○一次）
    訊之被告對於附表二編號1所示時、地，以1,000元之對價販
    賣第二級毒品安非他命予戊○○之事實，業於警詢、偵查與
    本院審理中自白不諱。經查，證人戊○○於96年12月7日以
    其使用之0000000000號行動電話與被告當時使用之00000000
    00號行動電話聯絡購買安非他命，並約定在遠東牙醫診所旁
    交易之事實，除被告上開自白外，有96年12月7日17時18分
    51秒、19時15分53秒通訊監察譯文二則（96年己○瑞讓監字
    第2440號）及戊○○通聯調閱查詢單、監察錄音帶在卷可資
    佐證（警一卷第46、47、48、警二卷第34、35頁），證人戊○○已自承確有於上開時間撥打行動電話與被告聯絡（參見
    警一卷第30頁），證人戊○○雖否認上開與被告之通聯係為
    向被告購買安非他命，另稱：因之前被告向伊借一千元，是
    要向被告討回所借的錢云云，然經核閱上開通訊監察譯文所
    示：「安怎？」、「一張（指1000元）」、「我在7-11這右
    一間遠東牙醫」、「知道」等語，適與被告自白此次交易安
    非他命之對價1000元及約定在遠東牙醫診所旁交易等情節相
    符。其次，證人戊○○於上開時、地，以一千元之對價向被
    告購買安非他命一小包，因而持有安非他命觸犯毒品危害防
    制條例第十一條第二項持有第二級毒品罪，業經本院97年度
    易字第1041號、台灣高等法院台南分院98年度上易字第138號
    判處有期徒刑五月（得易科罰金）確定，已據本院調取上開
    刑事案卷核閱無訛，參以被告於上開戊○○刑案中另以證人
    身分具結證述：「（提示96年12月7日17時18分51秒監察譯文
    ）『一張』是指要買壹仟元的安非他命。這通是被告（指戊○○）問我有沒有壹仟元的安非他命」、「（這次有無交易
    成功）只有一次，就是在佳里鎮遠東牙醫」、「（這次96年
    12月7日你有交壹仟元的安非他命給被告，而被告有給你壹仟
    元？）是」、「（你有無向被告借過錢？）沒有」、「（這
    通電話不是被告要向你討回借你的錢？）不是」等語（參見
    97年度易字第1041號卷第50-51頁審判筆錄），所述與被告於
    本案自白前後一致，且與上開通訊監察譯文內容相符，被告
    在經法院諭知刑事訴訟法第一百八十一條得拒絕證言之情況
    下，猶在另案為不利於己之證言，益徵所述與事實相符，是
    其於附表二編號1所示時、地販賣第二級毒品安非他命予戊○○之犯行，洵堪認定。
四、附表二編號2、3部分（販賣安非他命予甲○○二次）
    訊之被告對於附表二編號2、3所示時地，分別以500元之對
    價，販賣第二級毒品安非他命各一小包予甲○○之事實，業
    於警詢、偵查與本院審理中自白不諱，核與證人甲○○於警
    詢、偵查中證述情節相符。證人甲○○於96年12月8日以其
    使用之0000000000號行動電話撥打被告當時使用之00000000
    00號行動電話聯絡約定交易地點，亦有96年12月8日23時35
    分17秒通訊監察譯文一則（96年己○瑞讓監字第2440號通訊
    監察書）、甲○○通聯調閱查詢單、監察錄音帶在卷可資佐
    證（參見警二卷第6、7、34、35頁）。被告自白與證人甲○○之證言相符，並有通訊監察譯文可佐，堪可採信，是其於
    附表二編號2、3所示時地，販賣第二級毒品犯行，洵堪認定
    。
五、附表二編號4、5部分（販賣安非他命予乙○○二次）
    訊之被告對於附表二編號4、5所示時地，分別以500元之對
    價，販賣第二級毒品安非他命各一小包予乙○○之事實，業
    於審理中自白不諱，核與證人乙○○於警詢、偵查中證述情
    節相符。證人乙○○以其使用之0000000000號行動電話於96
    年12月10日二次撥打被告當時使用之0000000000號行動電話
    聯絡購買安非他命，並以「不然你等一下去品茶軒」、「我
    現在馬上到」；「我要買五百」、「硬的」、「五佰有」、
    「我現在馬上過去」等語對話交易，亦有96年12月10日13
    時45分53秒、18時45分16秒、20時49分47秒通訊監察譯文三
    則（96年己○瑞讓監字第2440號通訊監察書）、乙○○申設
    上開行動電話申請書、監察錄音帶在卷可資佐證（參見警二
    卷第21-24、34、35頁）。被告自白與證人乙○○之證言相
    符，並有通訊監察譯文可佐，堪信為真實，是其於附表二編
    號4、5所示時地，販賣第二級毒品犯行，洵堪認定。
六、附表二編號6部分（販賣安非他命予辛○○共九次）
    訊之被告對於附表二編號6所示時地，分別以1,000元或3,
    000元之對價，販賣第二級毒品安非他命予辛○○共計九次
    之事實，業於審理中自白不諱，核與證人辛○○於警詢、偵
    查中證述情節相符。證人辛○○以向其友人謝昇男借得之
    0000000000號行動電話於97年5月1、2、3、4、5、6、8、10
    、12日多次與被告當時使用之0000000000號行動電話聯絡購
    買安非他命，亦有遠傳電信公司雙向通聯紀錄、通聯光碟二
    片附卷可佐（97年營偵字第278號卷第157-162頁），準此，
    被告此部分自白，有證人辛○○之證言與上開通聯紀錄可資
    佐證，自堪信為真實，被告於附表二編號6所示時、地販賣
    第二級毒品之犯行，亦堪予認定。
七、意圖販賣而持有一、二級毒品部分
    (一)訊之被告對於97年1月28日下午2時30分為警查獲前，因受
      不詳姓名友人委託購買海洛因，及為自己施用安非他命所
      需，在台南縣佳里鎮○○路419號癸○○所開設之「元吉
      機車行」，向癸○○分別販入第一級毒品海洛因三千元與
      第二級毒品安非他命約四千元，嗣聽聞不詳姓名友人洽詢
      購買毒品事宜，遂分別萌生意圖販賣海洛因與安非他命之
      犯意，將上開販入之海洛因分裝成八小包，另將上開販入
      後施用剩餘之安非他分裝成四小包，而分別持有之事實，
      業於本院審理中自白不諱（本院第二卷第178-180頁），
      並有經警於97年1月28日下午2時30分，在台南縣永康市○○○街STOP超商前拘提被告時，當場查獲其持有之海洛因
      八包與安非他命四包扣案可資佐證，該扣案之粉末八包經
      鑑定均含第一級毒品海洛因成分，合計淨重0.75公克（空
      包裝總重2.47公克），另扣案白色結晶體四包經鑑定均檢
      出甲基安非他命（Methamphetamine）成份（檢驗前淨重
      分別為0.271公克、0.063公克、0.089公克、0.107公克；
      檢驗後淨重分別為0.261公克、0.054公克、0.079公克、
      0.097公克），有台南地檢署檢察官拘票、台南縣警察局
      學甲分局拘提報告書、扣押書、扣押物照片毒品、初步檢
      驗報告書二份、法務部調查局濫用藥物實驗室鑑定書（97
      年3月3日調科壹字第09723011960號）與高雄市立凱旋醫
      院濫用藥物成品檢驗鑑定書（97年5月6日高市凱醫驗字第
      6904號）等在卷可資佐證（參見警一卷第67-73、81-83頁
      、97年營偵字第278號卷第65、81頁）。
    (二)按販賣毒品行為，雖不以販入之後復行賣出為要件，祇要
      以營利為目的，將毒品販入，其犯罪即為完成；然如非以
      營利售賣意圖而販入，或因其他原因而持有，嗣起意圖利
      售賣，尚未著手於賣出行為，則僅能成立意圖販賣而持有
      毒品之罪（最高法院92年度台上字第1275號裁判要旨參照
      ）。其次，毒品危害防制條例第五條第一、二項之意圖販
      賣而持有第一、二級毒品罪，係指以非營利之目的而販入
      或因其他原因而持有毒品，其後始起意出售所持有之毒品
      以營利，且迄未著手賣出者而言。而毒品取得之途徑甚夥
      ，或為製造，或為輸入，或為無償受贈或與他人共同持有
      等等，原非可遽認係為營利販售而販入之單一推論。本件
      被告就警方查獲扣案之上開海洛因八包與安非他命四包之
      來源，供述：「（買入這些海洛因與安非他命時，是否有
      打算要賣出？）買時還沒有想到，安非他命我是要施用，
      海洛因是我幫朋友買，還沒有拿去給他」等語（本院第二
      卷第180頁），依其供述，顯非為販售牟利而購入。經查：
      1.被告自承染有施用第二級毒品安非他命惡習，為自己施
        用始於97年1月28日查獲前向癸○○販入安非他命（本
        院第二卷第178、180頁）等語。查被告前因施用第二級
        毒品安非他命，經本院94年度毒聲字第298號裁定執行
        觀察勒戒，因無施用毒品之傾向，經檢察官以94年毒偵
        字第908號為不起訴處分。嗣分別於97年1月28日、97年
        4 月2日再度施用安非他命，為本院97年度簡字第2104
        號分別判處有期徒刑四月，並定執行刑有期徒刑六月確
        定，有台灣高等法院被告前案紀錄表在卷，並經調取上
        開本院97年度簡字第2104號刑事偵審案卷核閱無訛，故
        被告於97年1月間確有施用安非他命毒品一節，堪可認定
        ，則其供述97年1月28日查獲前向癸○○販入安非他命約
        四千元，係為供自己施用一節，要非虛偽，堪信為真實
        。
      2.其次，就被告於97年1月28日查獲前向癸○○販入海洛
        因部分，被告固供述並未施用海洛因毒品，惟其另供稱
        ：查獲扣案之海洛因係受不詳姓名朋友委託始向癸○○
        購買，嗣因有人洽詢購買毒品，始起意販售而分裝為八
        小包等語，參以被告於癸○○涉犯毒品危害防制條例案
        件即本院97年度訴字第953號98年3月25日審理中以證人
        身分到庭，亦陳述曾幫朋友向癸○○拿毒品等情，業經
        本院調取該刑事案卷核閱無訛（參見本院97年訴字第
        953號第一卷），被告在98年1月28日為警查獲前固有販
        賣海洛因予丁○○、丙○○之事實，已見前述，然其在
        98年1月28日為警查獲以後，迄無再販賣海洛因之事證
        ，自不足以其前曾販賣海洛因，遽論其嗣後販入海洛因
        之行為亦係供營利販售之目的。本件復查無具體事證足
        資認定被告販入扣案之海洛因係供販售牟利之用，依罪
        疑惟輕原則，自不宜擬制推測逕課以販賣海洛因之罪。
    (三)綜上，被告自白其在98年1月28日下午2時30分為警拘提查
      獲扣案之海洛因八小包、安非他命四小包，係查獲前向癸○○分別購入，嗣聽聞不詳姓名友人洽詢購買毒品事宜，
      始萌意圖販賣之犯意，將購入之海洛因分裝成八小包，另
      將購入施用剩餘之安非他命分裝成四小包，以便於販售一
      節，堪可採信，被告未及著手販賣即為警查獲其持有上開
      已分裝完畢之第一、二級毒品扣案，則其意圖販賣而分別
      持有第一級與第二級毒品犯行，亦均堪可認定。
乙、新舊法比較
一、毒品危害防制條例第四條、第十七條等條文，業於98年5 月
    20日修正公布，雖經法務部98年6月8日法檢字第0980802279
    號函示，認為98年5月20日修正公布之毒品危害防制條例第
    四、十一、十一之一、十七、二十、二十五條等條文，依同
    條例第三十六條之規定，自公布後六個月（即98年11月20日
    ）施行，然參照92年7月9日修正公布之毒品危害防制條例第
    三十六條規定：「本條例自公布後六個月施行。」，其立法
    理由謂：「(一)依修正草案第二條第三項規定，法務部需會同
    衛生署成立審議委員會每三個月定期檢討調整毒品之分級及
    品項，而本次新增第四級毒品，有需要在新法施行前先經該
    審議會檢討後再調整公布，爰預留六個月緩衝期，以利處理
    。(二)依本條例新修正之規定，有必要再訂定相關子法及修正
    相關法規，以配合本條例之施行，故亦有需要預留適當緩衝
    期，以利訂頒相關子法及相關法規之配合修正。」，足認該
    第三十六條之規定，顯係因應該次（即92年7月9日）修正之
    需，始預留適當之緩衝期，並非規定嗣後該條例任何修正，
    均需預留六個月之期間。本次修正既未明定施行日期，亦無
    明示係基於何特殊因素而修正，自無該條例第三十六條所定
    自公布後六個月施行規定之適用。復按法規之制定與法規之
    修正，如有特定生效日之必要者，依中央法規標準法第十四
    條或第二十條第二項準用同法第十四條之規定，應分別特定
    其施行日期，自該特定日起發生效力。法律之制定或修正，
    若未明定施行日期者，中央法規標準法雖未規定應自何時生
    效，然法律既經制定或修正並經總統公布，自應依一般原則
    ，自公布日起算至第三日起發生效力，從而上開毒品危害防
    制條例新修正之條文既未明定施行日期，應自公布日起算至
    第三日即98年5月22日起生效施行，合先說明。
二、按行為後法律有變更時，適用行為時之法律，但行為後之法
    律有利於行為人時，適用最有利於行為人之法律，刑法第二
    條第一項定有明文。又比較適用最有利於行為人之法律時，
    應就罪刑有關之共犯、未遂犯、連續犯、牽連犯、結合犯以
    及累犯加重、自首減輕暨其他法定加減原因、加減例等一切
    情形，綜其全部之結果而為比較，再適用有利於行為人之法
    律處斷，且應就罪刑有關之一切情形，本於統一性及整體性
    原則，綜其全部罪刑之結果而為比較，不能割裂而分別適用
    有利益之條文（最高法院95年5月23日刑事庭第八次會議決
    議、97年台上字第2545號裁判要旨參照）。
    (一)被告行為後，毒品危害防制條例第四條第一項製造、運輸
      、販賣第一級毒品罪之得併科罰金部分，由原新台幣一千
      萬元以下之罰金，修正提高為二千萬元以下之罰金；第四
      條第二項製造、運輸、販賣第二級毒品罪之得併科罰金部
      分，由原新台幣七百萬元以下之罰金，修正提高為一千萬
      元以下之罰金。另修正前毒品危害防制條例第十七條原規
      定：「犯第四條第一項至第四項、第五條第一項至第四項
      前段、第六條第一項至第四項、第七條第一項至第四項、
      第八條第一項至第四項、第十條或第十一條第一項、第二
      項之罪，供出毒品來源，因而破獲者，得減輕其刑。」，
      修正第十七條第一項則為「犯第四條至第八條、第十條或
      第十一條之罪，供出毒品來源，因而查獲其他正犯或共犯
      者，減輕或免除其刑。」，將原「得減輕其刑」之規定修
      正為「減輕其刑」，修正第十七條第二項則為「犯第四條
      至第八條之罪於偵查及審判中均自白者，減輕其刑。」，
      即增列偵查及審判中自白減輕其刑之規定。而死刑減輕者
      ，為無期徒刑。無期徒刑減輕者，為二十年以下十五年以
      上有期徒刑。有期徒刑、拘役、罰金減輕者，減輕其刑至
      二分之一，但同時有免除其刑之規定者，其減輕得減至三
      分之二，刑法第六十四條第二項、六十五條第二項、第六
      十六條分別定有明文。
    (二)本案被告所犯附表一編號1-3所示販賣第一級毒品罪、附
      表二編號1-6所示販賣第二級毒品罪及附表三編號1-2意圖
      販賣而持有第一、二級毒品罪，分別係犯毒品危害防制條
      例第四條第一項、第二項與第五條第一項、第二項之罪，
      被告於警詢中即供出其毒品來源癸○○，因而查獲癸○○
      涉犯販賣第一、二級毒品罪，被告復就所犯上開各罪，於
      偵查及審判中均自白犯行，符合修正後毒品危害防制條例
      第十七條第一、二項減輕其刑之規定（被告關於附表二編
      號3-6犯行未於偵查中自白，係因檢察官未及訊問之故，詳
      後述），經綜合比較修正前後全部罪刑之結果，以修正後
      之規定較有利於被告，故本案應適用修正後毒品危害防制
      條例之規定予以論罪科刑。
丙、論罪科刑
一、被告就附表一編號1至3販賣海洛因之行為，均係犯修正後毒
    品危害防制條例第四條第一項販賣第一級毒品罪，就附表二
    編號1至6販賣安非他命之行為，均係犯修正後同條例第四條
    第二項販賣第二級毒品罪，所犯附表一編號1至3共三次販賣
    第一級毒品罪、附表二編號1至5共五次販賣第二級毒品罪及
    附表二編號6共九次販賣第二級毒品罪，犯意各別，應分論
    併罰。另其意圖販賣而持有扣案海洛因八包與安非他命四包
    之行為，係分別犯毒品危害防制條例第五條第一項意圖販賣
    而持有第一級毒品與同條第二項意圖販賣而持有第二級毒品
    罪，上開二罪，犯意各別，亦應分論併罰。
二、按犯罪之情狀顯可憫恕，認科以最低度刑仍嫌過重者，得酌
    量減輕其刑，刑法第五十九條定有明文。被告所犯販賣第一
    級毒品罪之法定刑為「死刑或無期徒刑，處無期徒刑者，得
    併科新台幣二千萬元以下罰金。」，所犯販賣第二級毒品罪
    之法定刑為「無期徒刑或七年以上有期徒刑，得併科新台幣
    一千萬元以下罰金。」，所犯意圖販賣而持有第一級毒品罪
    之法定刑為「無期徒刑或十年以上有期徒刑，得併科新台幣
    七百萬元以下罰金」，所犯意圖販賣而持有第二級毒品罪之
    法定刑為「五年以上有期徒刑，得併科新台幣五百萬元以下
    罰金」，均屬五年以上至無期徒刑之重罪。惟審酌被告本身
    即染有施用第二級毒品安非他命惡習，為供自己繼續施用毒
    品所需而兼販售毒品以牟小利，其販賣對象非眾，觀其各次
    販賣之對價五百元、一千元至三千元，僅係供少量施用之數
    量，被告顯未因本案販賣毒品行為而獲取鉅額利益，對社會
    危害程度尚屬巨大，毋需處以上開各法定最低刑，即可收懲
    儆而達防衛社會之效，若科以法定最輕本刑，實屬情輕法重
    ，難謂符合罪刑相當性及比例原則，是其犯罪情狀在客觀上
    尚非無可憫恕，爰就所犯販賣第一級、第二級毒品罪及意圖
    販賣而持有第一級、第二級毒品各罪，均爰引刑法第五十九
    條之規定酌量減輕其刑（依刑法第六十六條前段，得減輕其
    刑至二分之一）。
三、次按「犯第四條至第八條之罪於偵查及審判中均自白者，減
    輕其刑。」，修正毒品危害防制條例第十七條第二項定有明
    文。被告就附表一編號1至3、附表二編號1、2及意圖販賣而
    持有第一級、第二級毒品之犯罪事實，於偵查（包括警詢）
    與本院審理中均自白坦承犯行，符合上開修正條文減輕其刑
    之規定。被告就附表二編號3至6販賣第二級毒品之犯罪事實
    ，雖僅於本院審理中自白，然此部分犯罪事實檢、警未及於
    偵查中訊問被告，被告自無從於偵查中為自白，參以修正毒
    品危害防制條例第十七條第二項之修正說明「為使製造、販
    賣或運輸毒品案件之刑事訴訟程序儘早確定，並鼓勵被告自
    白認罪，以開啟其自新之路」，被告於審理自白附表二編號3
    至6之犯罪事實，捨棄詰問相關證人甲○○、乙○○、辛○○
    ，已生免除冗長刑事訴訟詰問與調查程序之耗費，符合該條
    項修正意旨，應認被告就附表一編號1至3、附表二編號1至6
    及意圖販賣而持有第一、二級毒品等全部犯罪事實，均得適
    用修正毒品危害防制條例第十七條第二項之規定減輕其刑，
    爰依刑法第七十條之規定遞減輕其刑，此項減輕依刑法第六
    十六條前段，亦得減輕其刑至二分之一。
四、其次，「犯第四條至第八條、第十條或第十一條之罪，供出
    毒品來源，因而查獲其他正犯或共犯者，減輕或免除其刑。
    」，修正毒品危害防制條例第十七條第一項定有明文。經查
    ，被告於97年1月28日為警查獲持有扣案海洛因八包與安非
    他命四包後，於翌日經警詢問，即供述其販售及持有之第一
    級、第二級毒品來源均為癸○○，並將癸○○之聯絡電話告
    知警方，嗣於偵查中經檢察官告知供出毒品來源依法得減輕
    或免除其刑之規定後，再以證人身分具結證述其自癸○○販
    入海洛因與安非他命毒品之時間、地點、交易方式等情節，
    有被告97年1月29日警詢筆錄、同日偵訊筆錄與97年4月2日
    偵訊筆錄等在卷可資佐證。台南縣警察局學甲分局遂依被告
    提供之證據資料，經檢察官申請本院核發搜索票（97年度聲
    搜字第493號），於97年4月8日搜索台南縣佳里鎮○○路419
    號癸○○經營之元吉機車行，查獲海洛因四包、安非他命二
    十二包、夾鏈袋、電子磅秤、行動電話SIM卡等物扣案，癸○○涉嫌販賣第一、二級毒品予被告，業經台南縣警察局學甲
    分局報告檢察官提起公訴，以上有本院調取之本院97年度訴
    字第953號、台灣高等法院台南分院98年度上訴字第698號偵
    審癸○○違反毒品危害防制條例案卷足憑。就其中癸○○販
    賣第二級毒品予被告部分，業經癸○○供承在卷，並經上述
    一、二審法院為有罪判決。至癸○○販賣第一級毒品部分，
    雖其對一審有罪判決提起上訴後，台灣高等法院台南分院98
    年度上訴字第698號撤銷原判決，另為無罪之諭知，然於判決
    理由中已明確記載癸○○為警查獲該案販賣毒品，係因證人
    即本案被告壬○○提供資料之事實無誤，雖因該案被告癸○○販賣安非他命予本案被告壬○○亦係以電話聯絡交易，致
    該案證據即被告與癸○○間多次通話紀錄，因無通話內容不
    足為販賣海洛因之佐證，致被告壬○○就癸○○此部分犯罪
    所為單一證人之證述，因無積極事實可資證明與事實相符，
    難為有罪之認定，然此屬法院對證據資料之評價，尚難據以
    否定被告供出毒品來源因而查獲癸○○販賣一級毒品之事實
    。故被告所犯本案之罪均應適用修正毒品危害防制條例第十
    七條第一項之規定減輕其刑，該條同時有免除其刑之規定，
    依刑法第六十六條但書，其減輕得減至三分之二，爰再依刑
    法第七十條之規定遞減輕其刑。
五、審酌被告前因施用第二級毒品曾受觀察勒戒處分，因無繼續
    施用毒品之傾向，經檢察官於94年5月5日以94年毒偵字第
    908號為不起訴處分，嗣再因施用第二級毒品，為本院97年7
    月28日以97年度簡字第2104號判處有期徒刑六月確定，被告
    染有施用第二級毒品惡習，素行非佳，惟在本案犯行前，並
    無前科，有台灣高等法院被告前案紀錄表在卷足憑。復審酌
    被告多次販賣一、二毒品之對象非眾，各次交易金額、數量
    均屬少量，其販售毒品牟利之目的顯係以賺取之小利供己持
    續施用毒品，未因此獲取鉅額利益，對社會危害程度尚屬輕
    微，兼衡其於警詢、偵查與本院審理中均自白坦承犯行，犯
    後態度良好等一切情狀，分別量處如主文所示之刑，並依檢
    察官聲請定應執行行有期徒刑八年，以示懲儆，並啟自新。
六、扣案第一級毒品海洛因八包（合計淨重0.75公克，空包裝總
    重2.47公克）、安非他命四包（檢驗前淨重分別為0.271公
    克、0.063公克、0.089公克、0.107公克；檢驗後淨重分別
    為0.261公克、0.054公克、0.079公克、0.097公克），均屬
    違禁物，應依毒品危害防制條例第十八條第一項沒收銷燬之
    ，上開毒品包裝袋共計十二個，經與毒品分離後，已非毒品
    之一部分，該空包裝袋為被告所有用於包裹毒品，以防止其
    裸露、逸出、潮濕及便於攜帶與販賣，應併依刑法第三十八
    條第一項第二款宣告沒收。
七、被告販賣第一、二級毒品所得，計算如下：
    (一)附表一販賣第一級毒品部分
      1.編號1販賣丁○○1次
        500元×1次＝500元
      2.編號2、3販賣丙○○2次
        500元×2次＝1,000元
    (二)附表二販賣第二級毒品部分
      1.編號1販賣戊○○1次
        1,000元×1次＝1,000元
      2.編號2、3販賣甲○○2次
        500元×2次＝1,000元
      3.編號4、5販賣乙○○2次
        500元×2次＝1,000元
      4.編號6販賣辛○○9次
        1,000元×8次＝8,000元
        3,000元×1次＝3,000元
        （註：此部分採有利被告之計算，即其中8次以1,000元
        計算，其中1次以3,000元計算）
    上開所得合計15,500元，應依毒品危害防制條例第十九條第
    一項之規定沒收，如全部或一部不能沒收時，以其財產抵償
    之。
、無罪部分
一、公訴意旨另以：被告壬○○於97年1月間，在不詳地點，以
    其使用之0000000000號行動電話與庚○○聯絡，以500元之
    對價，販賣第二級毒品安非他命予庚○○（即附表四編號1
    之事實，起訴書誤繕為販賣海洛因，起訴罪名亦誤繕為販賣
    第一級毒品未遂，業經蒞庭檢察官更正為販賣第二級毒品安
    非他命，起訴罪名亦更正為販賣第二級毒品未遂罪，參見本
    院第二卷第218頁）；另於不詳時間，在台南縣佳里鎮中山公
    園，以500元之對價，販賣第二級毒品安非他命予戊○○（即
    附表四編號2之事實），認被告分別涉犯毒品危害防制條例第
    四條第第二項之販賣第二級毒品罪等語。
二、按犯罪事實應依證據認定之，無證據不得認定犯罪事實。不
    能證明被告犯罪者，應為無罪之諭知，刑事訴訟法第一百
    五十四條第二項、第三百零一條第一項定有明文。次按認定
    犯罪事實所憑之證據，雖不以直接證據為限，間接證據亦包
    括在內；然而無論直接或間接證據，其為訴訟上之證明，須
    於通常一般之人均不致有所懷疑，而得確信其為真實之程度
    者，始得據為有罪之認定（最高法院七十九年台上字第四九
    八六號判例參照）。
三、其次，刑法上犯罪類型為「販賣」者之既、未遂，以買賣標
    的物已否交付為區分標準；如僅就買賣之內容意思表示一致
    ，而尚未交付標的物時，固應論以販賣未遂（最高法院89年
    台上字第2798號裁判要旨參照）。然犯罪之著手，係指行為
    人為實現犯意而開始實行犯罪構成要件之行為而言。販賣毒
    品之販賣者與購毒者就買賣毒品之重要內容有所表示時，縱
    使販賣者尚未實際交付毒品，仍可認為已經著手販賣毒品之
    實施；亦即販賣毒品之犯行，以販賣者與應買者雙方就買賣
    毒品之重要內容有所意思表示而達成契約之合致時，即已著
    手於販賣毒品之構成要件行為（最高法院97年度台上字第
    3600 號判決參照），準此推論，行為人是否已著手實施販
    賣行為，應以販賣者與應買者雙方就買賣毒品之重要內容之
    意思表示已否達成合致為要，如就買賣毒品之重要內容尚未
    合意，自難認已達於著手實施之階段而論以未遂罪。訊之被
    告固供承證人庚○○於97年1月1日曾多次與伊電話聯絡詢問
    購買安非他命之事實，惟於警詢、偵查與本院審理時，均否
    認販賣安非他命予庚○○，辯稱：伊當時因無安非他命而未
    交易等語。經查，證人庚○○經台南縣警察局學甲分局於97
    年1月29日採其尿液送驗結果，呈安非他命與甲基安非他命陽
    性反應，有該局採集尿液姓名對照表與長榮大學確認報告在
    卷可稽（本院第一卷第151頁正、背面）。庚○○以其使用之
    00-0000000、00-0000000於97年1月1日20時58分起至同日23
    時49分，先後四次撥打被告當時使用之0000000000號行動電
    話，欲向被告購買安非他命，因被告當時沒有安非他命而未
    交易成功等情，業據庚○○於警詢、偵查中證述無訛，並有
    上開四次通訊監察譯文附卷可佐（參見警一卷第36頁警詢筆
    錄、第49頁通訊監察譯文、本院第一卷第147頁96年己○瑞讓
    監續字第2596號通訊監察書），參以該日第一通即20時58分
    18 秒通聯部分對話內容「（庚○○）我拿500」、「福生仔
    ㄛ，我現在沒有ㄛ」．．．「（庚○○）連500都沒有ㄛ？那
    怎麼辦？」、「不知道，要看一下，你晚一些打給我，差不
    多九點多」．．．「九點多十點打看看，看手頭有沒有」；
    第二通即同日21時44分02秒：「（庚○○）有了嗎？」、「
    還沒」．．．「（庚○○）你自己都沒有ㄛ？」、「ㄟㄚ」
    ；第三通即同日22時29分37秒：「（被告）還沒」、「（庚○○）還沒有ㄛ？」、「如果有，我會打給你」；第四通即
    同日23時49分14秒：「（庚○○）倩仔」、「（被告）我跟
    你說如果有，我會打給你」、「（庚○○）第二張有嗎？」
    「（被告）就沒有ㄚ，你沒說500跟1張的問題，就現在沒有
    ㄚ」等語，證人庚○○固多次以電話聯絡被告，向被告表示
    購買500元安非他命之要約，然因被告當時無安非他命，僅憑
    消極的對證人回應「沒有」，尚不足以認定被告就庚○○所
    發出之要約有承諾之意思表示，亦不足據為雙方就毒品交易
    之重要內容已達成合意之證明。此外，本件亦無證據足資證
    明被告在接獲庚○○上開要約後，有何積極向其上游毒販購
    買安非他命以供販賣交付庚○○之事實，則被告既未允諾販
    賣，單純回應「沒有」之不作為自無從認為已著手實施販賣
    行為，從而，公訴意旨認被告此部分涉犯販賣第二級毒品未
    遂罪，要屬不能證明，應為無罪之諭知。
四、又被告或共犯之自白，不得作為有罪判決之唯一證據，仍應
    調查其他必要之證據，以察其是否與事實相符，刑事訴訟法
    第一百五十六條第二項定有明文。公訴意旨認被告就附表四
    編號2部分涉犯毒品危害防制條例第四條第二項販賣第二級
    毒品罪，無非以被告警詢及偵查中自白為據。然訊之被告於
    本院準備程序與審理中，均否認此部分犯罪。經查，被告固
    於97年1月29日警詢與同日檢察官訊問時自白：約於96年12月
    間，在台南縣佳里鎮中山公園附近，販賣安非他命500 元予
    戊○○等語，並在戊○○所涉持有有第二級毒品案件即本院
    97年度易字第1041號97年12月4日審理時以證人身分具結後證
    述：前後販賣安非他命予證人戊○○共有二次，除佳里鎮遠
    東牙醫那次（即前開附表二編號1有罪部分），另一次應該在
    佳里興」、「應該是96年12月底」、「佳里興那次，應該是
    買五百元的安非他命」等語無訛，有本院調取之上開戊○○
    違反毒品危害防制條例刑事案卷無誤，惟被告於另案以證人
    身分所為不利於己之證言，關於自己涉嫌犯罪之認定，性質
    上仍屬自白，而被告所為此部分自白之事實，業經證人戊○○否認（參見警一卷第27-33頁），此外，別無其他證據足資
    佐證。再查，證人戊○○所涉此部分事實之持有第二級毒品
    罪，亦經本院97年度易字第1041號、台灣高等法院台南分院
    98年度上易字第138號判決理由認為因欠缺補強證據而不能證
    明，亦有該案一、二審判決在卷可明。則僅憑被告前述自白
    ，在無其他補強證據可資佐證之情況下，尚不得以被告自白
    作為被告有罪判決之唯一證據，從而，被告此部分罪嫌，亦
    屬不能證明，應為無罪之諭知。
據上論斷，應依刑事訴訟法第二百九十九條第一項前段、第三百
零一條第一項，修正毒品危害防制條例第四條第一項、第二項、
第十七條第一項、第二項、毒品危害防制條例第五條第一項、第
二項、第十八條第一項前段、第十九條第一項，刑法第十一條前
段、第二條第一項、第七十條、第七十一條第二項、第五十九條
、第五十一條第五款、第三十八條第一項第二款，判決如主文。
本案經檢察官黃信勇到庭執行職務
中    華    民    國    98    年    10    月    30    日
                  刑事第四庭    審判長法  官  林逸梅
                                      法  官  程克琳
                                      法  官  陳淑卿
以上正本證明與原本無異
如不服本判決應於收受本判後10日內向本院提出上訴書狀，並應
敘述具體理由。如未敘述上訴理由者，應於上訴期間屆滿後20日
內向本院補提理由書狀（均須按他造當事人之人數附繕本）「切
勿逕送上級法院」。
                                      書記官  郭純瑜
中    華    民    國    98    年    10    月    30    日
附錄本案論罪科刑法條：
毒品危害防制條例第4條
製造、運輸、販賣第一級毒品者，處死刑或無期徒刑；處無期徒
刑者，得併科新臺幣 2 千萬元以下罰金。
製造、運輸、販賣第二級毒品者，處無期徒刑或 7 年以上有期
徒刑，得併科新臺幣 1 千萬元以下罰金。
製造、運輸、販賣第三級毒品者，處 5 年以上有期徒刑，得併
科新臺幣 7 百萬元以下罰金。
製造、運輸、販賣第四級毒品者，處 3 年以上 10 年以下有期
徒刑，得併科新臺幣 3 百萬元以下罰金。
製造、運輸、販賣專供製造或施用毒品之器具者，處 1 年以上
7 年以下有期徒刑，得併科新臺幣 1 百萬元以下罰金。
前五項之未遂犯罰之。
毒品危害防制條例第5條
意圖販賣而持有第一級毒品者，處無期徒刑或 10 年以上有期徒
刑，得併科新臺幣 7 百萬元以下罰金。
意圖販賣而持有第二級毒品者，處 5 年以上有期徒刑，得併科
新臺幣 5 百萬元以下罰金。
意圖販賣而持有第三級毒品者，處 3 年以上 10 年以下有期徒
刑，得併科新臺幣 3 百萬元以下罰金。
意圖販賣而持有第四級毒品或專供製造、施用毒品之器具者，處
 1 年以上7 年以下有期徒刑，得併科新臺幣 1 百萬元以下罰金
。
┌───────────────────────────────────────┐
│附表一：販賣第一級毒品                                                        │
├──┬────┬────┬────────┬────┬───┬────────┤
│編號│販賣對象│交易時地│ 交  易  方  式 │販賣次數│ 罪名 │ 宣告刑         │
│    │        │        │                │所得金額│      │                │
├──┼────┼────┼────────┼────┼───┼────────┤
│ 1  │丁○○  │於96年11│壬○○以所使用之│販賣1次 │毒品危│壬○○販賣第一級│
│    │        │月19日在│0000000000號行動│500元   │害防制│毒品，處有期徒刑│
│    │        │台南縣北│電話作為聯絡工具│        │條例第│貳年捌月，販賣毒│
│    │        │門鄉三寮│，由丁○○以0987│        │4條第1│品所得新臺幣伍佰│
│    │        │灣所附近│509024號於96年11│        │項    │元沒收，如全部或│
│    │        │小廟    │月19日12時至14時│        │      │一部不能沒收時，│
│    │        │        │與之聯絡後，陳瑋│        │      │以其財產抵償之。│
│    │        │        │倩以新臺幣500元 │        │      │                │
│    │        │        │之對價，販賣第一│        │      │                │
│    │        │        │級毒品海洛因1小 │        │      │                │
│    │        │        │包予丁○○。    │        │      │                │
├──┼────┼────┼────────┼────┼───┼────────┤
│ 2  │丙○○  │於96年12│壬○○以所使用之│販賣1次 │毒品危│壬○○販賣第一級│
│    │        │月17日在│0000000000號行動│500元   │害防制│毒品，處有期徒刑│
│    │        │台南縣學│電話作為聯絡工具│        │條例第│貳年捌月，販賣毒│
│    │        │甲鎮的外│，由丙○○以0989│        │4條第1│品所得新臺幣伍佰│
│    │        │環道路上│277926號行動電話│        │項    │元沒收，如全部或│
│    │        │        │於96年12月17日18│        │      │一部不能沒收時，│
│    │        │        │時24分4秒與之聯 │        │      │以其財產抵償之。│
│    │        │        │絡後，壬○○以新│        │      │                │
│    │        │        │臺幣500元之對價 │        │      │                │
│    │        │        │，販賣第一級毒品│        │      │                │
│    │        │        │海洛因1小包予周 │        │      │                │
│    │        │        │順卿。          │        │      │                │
│    │        │        │                │        │      │                │
├──┼────┼────┼────────┼────┼───┼────────┤
│ 3  │丙○○  │於97年1 │壬○○於97年1月 │販賣1次 │毒品危│壬○○販賣第一級│
│    │        │月26日晚│26日晚上以所使用│500元   │害防制│毒品，處有期徒刑│
│    │        │上在台南│0000000000號行動│        │條例第│貳年捌月，販賣毒│
│    │        │縣學甲鎮│電話作為聯絡工具│        │4條第1│品所得新臺幣伍佰│
│    │        │的外環道│，以新臺幣500 元│        │項    │元沒收，如全部或│
│    │        │路上    │之對價，販賣第一│        │      │一部不能沒收時，│
│    │        │        │級毒品海洛因1 小│        │      │以其財產抵償之。│
│    │        │        │包予丙○○。    │        │      │                │
└──┴────┴────┴────────┴────┴───┴────────┘
┌───────────────────────────────────────┐
│附表二：販賣第二級毒品                                                        │
├──┬────┬────┬────────┬────┬───┬────────┤
│編號│販賣對象│交易時地│ 交  易  方  式 │販賣次數│ 罪名 │ 宣告刑         │
│    │        │        │                │所得金額│      │                │
├──┼────┼────┼────────┼────┼───┼────────┤
│ 1  │戊○○  │於96年12│壬○○以所使用之│販賣1次 │毒品危│壬○○販賣第二級│
│    │        │月7日在 │0000000000號行動│1000元  │害防制│毒品，處有期徒刑│
│    │        │台南縣佳│電話作為聯絡工具│        │條例第│玖月，販賣毒品所│
│    │        │里鎮遠東│，由戊○○於96年│        │4條第2│得新臺幣壹仟元沒│
│    │        │牙醫    │12 月7日17時18分│        │項    │收，如全部或一部│
│    │        │        │51 秒、19時15分 │        │      │不能沒收時，以其│
│    │        │        │53秒，以00000000│        │      │財產抵償之。    │
│    │        │        │71電話與之聯絡後│        │      │                │
│    │        │        │，壬○○以新台幣│        │      │                │
│    │        │        │1000元之對價販賣│        │      │                │
│    │        │        │第二級毒品安非他│        │      │                │
│    │        │        │命1小包予戊○○ │        │      │                │
│    │        │        │。              │        │      │                │
├──┼────┼────┼────────┼────┼───┼────────┤
│ 2  │甲○○  │96年12月│壬○○以所使用之│販賣1次 │毒品危│壬○○販賣第二級│
│    │        │8日在陳 │0000000000號行動│500元   │害防制│毒品，處有期徒刑│
│    │        │瑋倩台南│電話作為聯絡工具│        │條例第│捌月，販賣毒品所│
│    │        │縣北門鄉│，由甲○○以0938│        │4條第2│得新臺幣伍佰元沒│
│    │        │三寮灣住│813529號行動電話│        │項    │收，如全部或一部│
│    │        │所      │於96年12月8日23 │        │      │不能沒收時，以其│
│    │        │        │時35分17秒與之聯│        │      │財產抵償之。    │
│    │        │        │絡後，壬○○以新│        │      │                │
│    │        │        │台幣500元之對價 │        │      │                │
│    │        │        │，販賣第二級毒品│        │      │                │
│    │        │        │安非他命1小包予 │        │      │                │
│    │        │        │甲○○。        │        │      │                │
├──┼────┼────┼────────┼────┼───┼────────┤
│ 3  │甲○○  │於97年1 │壬○○以所使用之│販賣1次 │毒品危│壬○○販賣第二級│
│    │        │月23日在│0000000000號行動│500元   │害防制│毒品，處有期徒刑│
│    │        │不詳地點│電話作為聯絡工具│        │條例第│捌月，販賣毒品所│
│    │        │        │，以新台幣500元 │        │4條第2│得新臺幣伍佰元沒│
│    │        │        │之對價，販賣第二│        │項    │收，如全部或一部│
│    │        │        │級毒品安非他命1 │        │      │不能沒收時，以其│
│    │        │        │小包予甲○○。  │        │      │財產抵償之。    │
│    │        │        │                │        │      │                │
├──┼────┼────┼────────┼────┼───┼────────┤
│ 4  │乙○○  │96年12月│壬○○以所使用之│販賣1次 │毒品危│壬○○販賣第二級│
│    │        │10日在台│0000000000號行動│500元   │害防制│毒品，處有期徒刑│
│    │        │南學甲鎮│電話作為聯絡工具│        │條例第│捌月，販賣毒品所│
│    │        │中正路學│，由乙○○以其  │        │4條第2│得新臺幣伍佰元沒│
│    │        │甲農會品│0000000000行動電│        │項    │收，如全部或一部│
│    │        │軒冷飲店│話於96年12月10日│        │      │不能沒收時，以其│
│    │        │        │18時45分16秒與之│        │      │財產抵償之。    │
│    │        │        │聯絡後，壬○○以│        │      │                │
│    │        │        │新台幣500元之對 │        │      │                │
│    │        │        │價，販賣第二級毒│        │      │                │
│    │        │        │品安非他命1小包 │        │      │                │
│    │        │        │予乙○○        │        │      │                │
├──┼────┼────┼────────┼────┼───┼────────┤
│ 5  │乙○○  │96年12月│壬○○以所使用之│販賣1次 │毒品危│壬○○販賣第二級│
│    │        │10日在台│0000000000號行動│500元   │害防制│毒品，處有期徒刑│
│    │        │南縣永康│電話作為聯絡工具│        │條例第│捌月，販賣毒品所│
│    │        │市奇美醫│，由乙○○以其  │        │4條第2│得新臺幣伍佰元沒│
│    │        │院旁STOP│0000000000號行動│        │項    │收，如全部或一部│
│    │        │超商    │電話於96年12月10│        │      │不能沒收時，以其│
│    │        │        │日20時49分47秒與│        │      │財產抵償之。    │
│    │        │        │之聯絡後，壬○○│        │      │                │
│    │        │        │以500元之對價， │        │      │                │
│    │        │        │販賣第二級毒品安│        │      │                │
│    │        │        │非他命1小包予李 │        │      │                │
│    │        │        │俊欣。          │        │      │                │
├──┼────┼────┼────────┼────┼───┼────────┤
│ 6  │辛○○  │於97年5 │壬○○以所使用之│購買9次 │毒品危│壬○○販賣第二級│
│    │        │月1、2、│0000000000號行動│，價金以│害防制│毒品，共玖罪，各│
│    │        │3、4、5 │電話作為聯絡工具│其中8次 │條例第│處有期徒刑玖月，│
│    │        │、6、8、│與辛○○所使用之│以1000元│4條第2│販賣毒品所得共計│
│    │        │10、12日│0000000000電話聯│計算，其│項    │新臺幣壹萬壹仟元│
│    │        │在台南縣│絡，於97年5月1、│中1次以 │      │沒收，如全部或一│
│    │        │佳里鎮附│2、3、4、5、6、8│3,000元 │      │部不能沒收時，以│
│    │        │近之不定│、10、12日，分別│計算    │      │其財產抵償之。  │
│    │        │地點    │以1000元或3000元│        │      │                │
│    │        │        │之對價，分別販賣│        │      │                │
│    │        │        │第二級毒品安非他│        │      │                │
│    │        │        │命予辛○○，共計│        │      │                │
│    │        │        │九次。          │        │      │                │
└──┴────┴────┴────────┴────┴───┴────────┘
┌───────────────────────────────────────┐
│附表三（意圖販賣而持有第一、二級毒品）                                        │
├──┬─────────┬─────────┬───────┬────────┤
│編號│查獲時地          │扣案毒品          │    鑑定書    │  宣告刑        │
├──┼─────────┼─────────┼───────┼────────┤
│ 1  │97年1月28日14時30 │第一級毒品海洛因  │法務部調查局97│意圖販賣而持有第│
│    │分                │八包，合計淨重：  │年3月3日調科壹│一級毒品，處有期│
│    │台南縣永康市大橋二│零點柒伍公克（空  │字第0972301196│徒刑壹年，扣案第│
│    │街STOR超商前      │包裝總重貳點肆柒  │0號鑑定書（97 │一級毒品海洛因捌│
│    │                  │公克）            │營偵字第278卷 │包（合計淨重零點│
│    │                  │                  │第65頁）      │柒伍公克），均沒│
│    │                  │                  │              │收銷燬之，空包裝│
│    │                  │                  │              │袋捌只沒收；    │
├──┼─────────┼─────────┼───────┼────────┤
│ 2  │    同    上      │第二級毒品安非他命│高雄市立凱旋醫│意圖販賣而持有第│
│    │                  │四包，驗後淨重：  │院97年5月6日高│二級毒品，處有期│
│    │                  │零點貳陸壹公克    │市凱醫驗字第69│徒刑陸月，扣案第│
│    │                  │零點零伍肆公克    │04號鑑定書（97│二級毒品安非他命│
│    │                  │零點零柒玖公克    │營偵字第81頁）│肆包（檢驗後淨重│
│    │                  │零點零玖柒公克    │              │零點貳陸壹公克、│
│    │                  │                  │              │零點零伍肆公克、│
│    │                  │                  │              │零點零柒玖公克、│
│    │                  │                  │              │零點零玖柒公克）│
│    │                  │                  │              │，均沒收銷燬之，│
│    │                  │                  │              │空包裝袋肆只沒收│
│    │                  │                  │              │。              │
└──┴─────────┴─────────┴───────┴────────┘
┌───────────────────────────────┐
│附表四（無罪部分）                                            │
├──┬────┬────┬─────────────┬────┤
│編號│販賣對象│交易時地│起訴犯罪事實              │起訴罪名│
├──┼────┼────┼─────────────┼────┤
│ 1  │庚○○  │97年1月1│庚○○於97年1月1日20時58分│毒品危害│
│    │        │日      │18秒、21時44分02秒及23時49│防制條例│
│    │        │        │分14秒，以其使用之電話撥打│第4條第2│
│    │        │        │壬○○使用之0000000000電話│項、第6 │
│    │        │        │（起訴書誤繕0000000000為徐│項販賣第│
│    │        │        │福生使用之電話）聯絡毒品交│2級毒品 │
│    │        │        │易，談論以新台幣500元向陳 │未遂罪  │
│    │        │        │瑋倩購買毒品安非他命，但未│        │
│    │        │        │完成交易。                │        │
├──┼────┼────┼─────────────┼────┤
│ 2  │戊○○  │96年12月│戊○○以其使用之0000000000│毒品危害│
│    │        │間在台南│號行動電話，與壬○○使用之│防制條例│
│    │        │縣佳里鎮│0000000000號行動電話聯絡，│第4條第2│
│    │        │中山公園│約於左列時、地，向壬○○購│項販賣第│
│    │        │附近    │買新台幣500元之毒品安非他 │2級毒品 │
│    │        │        │命                        │罪      │
└──┴────┴────┴─────────────┴────┘


司法院資訊處製作；財團法人民間司法改革基金會備份。
